臺灣基隆地方法院民事裁定
108年度重訴字第42號
原      告  泰來建設股份有限公司（原名：麗格建設股份有限
            公司）

法定代理人  余欽明  
訴訟代理人  余趙欽祥
            蔡聰明律師
被      告  富裔實業股份有限公司

法定代理人  祝文定  


訴訟代理人  尤伯祥律師
上列當事人間損害賠償事件，本院裁定如下：
    主  文
一、本件訴訟標的價額核定為新臺幣貳仟捌佰陸拾伍萬元。
二、原告至遲應於前開核定訴訟標的價額之裁定確定後五日內，
    向本院補繳第一審裁判費新臺幣壹萬肆仟伍佰貳拾元，逾期
    未繳，即駁回其追加之訴。
    理  由
一、按提起民事訴訟者，應依民事訴訟法第77條之13規定，繳納
    裁判費，此為必須具備之程式。而訴訟標的之價額，由法院
    核定。核定訴訟標的之價額，以起訴時之交易價額為準；無
    交易價額者，以原告就訴訟標的所有之利益為準。訴訟標的
    之價額不能核定者，以第466條所定不得上訴第三審之最高
    利益額數加十分之一定之。民事訴訟法第77條之1第1項、第
    2項、第77條之12分別定有明文。
二、經查，原告起訴主張其為基隆市○○區○○段0000000000000000
    00○00000地號等土地之所有人，其中231-20地號已取得民國
    102年11月21日基隆市政府核發之(102)基府都建字第00077
    號建築執照（下稱系爭建造執照），嗣兩造於103年8月27日
    簽訂土地合建房屋契約書(下稱系爭合建契約)，約定由原告
    提供土地及系爭建造執照，由被告出資興建房屋，完工後再
    依比例分配房屋及停車位。系爭建造執照之起造人已依約於
    103年9月4日變更為被告，惟被告遲未開工，已違反系爭合
    建契約之約定，原告乃依系爭合建契約為解除契約之意思表
    示，向被告請求損害賠償，而提起本件訴訟，並聲明請求被
    告給付新臺幣（下同）27,000,000元及利息。嗣原告於109
    年7月13日以民事追加聲明狀，依民法第259條之規定追加請
    求被告將系爭建造執照變更起造人為原告，並將該建造執照
    正本返還予原告（下稱追加之訴部分）。查原告追加之訴部
    分，因系爭建造執照尚未動工，則原告追加之訴部分倘獲勝
    訴判決，所受利益之客觀價值並不明確，依卷內資料亦難以
    估算，復未據原告提出得以計算之方法及證據，應認追加之
    訴部分訴訟標的之價額為不能核定，而應依民事訴訟法第77
    條之12規定，以同法第466條所定不得上訴第三審之最高利
    益額數加十分之一定之即為新臺幣（下同）165萬元核定之
    。則本件訴訟標的價額合計為28,650,000元（27,000,000元
    ＋1,650,000元＝28,650,000元），應徵第一審裁判費264,120
    元，扣除原告已繳納之第一審裁判費249,600元，尚應補繳1
    4,520元。
三、當事人對於核定訴訟標的價額之裁定得於10日內抗告。故原
    告至遲應於本院前開核定訴訟標的價額之裁定確定後5日內
    ，向本院補繳第一審裁判費14,520元。如逾期未補繳，即以
    裁定駁回其追加之訴。
四、依民事訴訟法第77條之1、249條第1項但書，裁定如主文。
中　　華　　民　　國　 110　　年　　10　　月　　18　　日
                  民事庭法　官  高偉文
以上正本係照原本作成。
如不服本裁定關於核定訴訟標的價額部分，應於送達後10日內向
本院提出抗告狀，並繳納抗告費新臺幣1,000元；其餘關於命補
繳裁判費部分，不得抗告。
中　　華　　民　　國　 110　　年　　10　　月　　18　　日
 　　　　　　　　       書記官  蕭靖蓉